# 或有事项的披露

提问人：jxgry5909 时间：2023-05-29 22:29:51
陈版主你好，我做了一个业务审计被审计单位持有其他单位股权价值，被审计公司为关联方欠款提供担保，用公司的一块地作为两个关联方欠款 7900 万元的担保，我审计的时候已经关注到，然后在无形资产披露的时候，对此问题进行了披露，对具体地块、他项权证、时间都进行了披露，但是没有披露担保的原因与具体金额，当时考虑此事项有他项权证，且最后的数额无法确定，现在感觉也不是很理想 ，但是感觉对股权价值没有任何影响。我做的是股权账面价值的认定，我没有披露担保理由与最高担保金额是否构成重大错报？我个人认为是有瑕疵但不会构成审计结果股权价值认定的重大瑕疵。我的认识对吗？

回答人：chenyiwei
这种情况可能构成披露信息的遗漏。披露担保的原因可能有助于了解该企业及其所在集团的运作机制和内控情况；
披露具体金额则可以看出可能的最大风险敞口。特别是如果担保金额较大或者需承担担保义务可能性较大的情况下（虽然可能尚未达到确认预计负债的条件）。